【裁判字號】    98,裁,2050
【裁判日期】    980820
【裁判案由】    發明專利申請
【裁判全文】
最  高  行  政  法  院  裁  定
                                      98年度裁字第2050號
上  訴  人  美商森托克公司（Centocor,Inc.）
代  表  人  甲○○（Kenneth J. Dow）
訴訟代理人  何愛文  律師
            陳長葳  律師
被 上訴 人  經濟部智慧財產局
代  表  人  乙○○
上列當事人間發明專利申請事件，上訴人對於中華民國98年5月7
日智慧財產法院97年度行專訴字第78號行政判決，提起上訴，本
院裁定如下：
    主  文
上訴駁回。
上訴審訴訟費用由上訴人負擔。
    理  由
一、按依據智慧財產案件審理法第32條規定提起上訴者，即應適
    用行政訴訟法關於上訴審程序相關規定。對於智慧財產法院
    判決之上訴，非以其違背法令為理由，不得為之，行政訴訟
    法第242條定有明文。依同法第243條第1項規定，判決不適
    用法規或適用不當者，為違背法令；而判決有同條第2項所
    列各款情形之一者，為當然違背法令。是當事人對於智慧財
    產法院判決上訴，如依行政訴訟法第243條第1項規定，以智
    慧財產法院判決有不適用法規或適用不當為理由時，其上訴
    狀或理由書應有具體之指摘，並揭示該法規之條項或其內容
    ；若係成文法以外之法則，應揭示該法則之旨趣；倘為司法
    院解釋或本院之判例，則應揭示該判解之字號或其內容。如
    以行政訴訟法第243條第2項所列各款情形為理由時，其上訴
    狀或理由書，應揭示合於該條項各款之事實。上訴狀或理由
    書如未依此項方法表明，或其所表明者與上開法條規定不合
    時，即難認為已對智慧財產法院判決之違背法令有具體之指
    摘，其上訴自難認為合法。
二、本件上訴人對於智慧財產法院民國（下同）97年度行專訴字
    第78號行政判決（下稱原判決）上訴，雖略以：上訴人援引
    多項證據以證明本案專利說明書已詳細揭露製備本案所請抗
    體之「表現載體技術」、及該抗體屬熟習該項技術者易於獲
    得之專家意見書等有利證據，原判決完全未予參採，亦未說
    明不採之理由，依本院96年度判字第2100號判決意旨，自有
    判決不備理由之違法；又上訴人於原審已舉出被上訴人已核
    准數個界定特定序列之抗體相關發明專利，且均未要求寄存
    ，被上訴人仍肯認該數案符合充分揭露要件及不需寄存而准
    予發明專利之保護，惟原處分就本案卻為相反之認定，為不
    予專利之處分，顯有違行政程序法第6條之平等原則，原判
    決漏未適用行政程序法第6條規定，將違法原處分撤銷，亦
    未於判決理由中敘明原處分得為不同認定之理由，洵有判決
    不適用法規或理由不備之違法等語，為其論據。惟核上訴狀
    所載內容，或係重述其在原審業經主張而為原判決摒棄不採
    之陳詞，或係就原審取捨證據、認定事實之職權行使事項，
    指摘其為不當，或係就原審所為論斷或駁斥其主張之理由，
    泛言原判決不備理由及判決不適用法規，而未具體表明原判
    決究竟有如何合於不適用法規或適用不當、或有行政訴訟法
    第243條第2項所列各款之情形，尚難認為已對原判決之如何
    違背法令有具體之指摘。依首揭規定及說明，應認其上訴為
    不合法，應予駁回。
三、據上論結，本件上訴為不合法。依行政訴訟法第249條第1項
    前段、第104條、民事訴訟法第95條、第78條，裁定如主文
    。
中    華    民    國    98    年    8     月    20    日
                    最高行政法院第四庭
                        審判長法官  劉  鑫  楨
                              法官  黃  本  仁
                              法官  黃  淑  玲
                              法官  劉  介  中
                              法官  曹  瑞  卿
以  上  正  本  證  明  與  原  本  無  異
中    華    民    國    98    年    8     月    20    日
                              書記官  吳  玫  瑩


司法院資訊處製作；財團法人民間司法改革基金會備份。
